【裁判字號】    97,訴,584
【裁判日期】    970527
【裁判案由】    毒品危害防制條例
【裁判全文】
臺灣基隆地方法院刑事判決        97年度訴字第584號
公  訴  人  臺灣基隆地方法院檢察署檢察官
被      告  乙○○
上列被告因毒品危害防制條例案件，經檢察官提起公訴（97年度
毒偵字第384、471、680號），並經本院合議庭裁定由受命法官
獨任進行簡式審判程序，判決如下：
    主      文
乙○○施用第一級毒品，累犯，處有期徒刑柒月；又施用第二級
毒品，累犯，處有期徒刑參月；又施用第一級毒品，累犯，處有
期徒刑柒月；又施用第二級毒品，累犯，處有期徒刑參月；又施
用第一級毒品，累犯，處有期徒刑柒月，扣案之第一級毒品海洛
因殘渣（併同難以完全析離之包裝袋壹只）沒收銷燬之；又施用
第二級毒品，累犯，處有期徒刑參月，扣案之吸食器壹組沒收。
應執行有期徒刑壹年捌月，扣案之第一級毒品海洛因殘渣（併同
難以完全析離之包裝袋壹只）沒收銷燬之；吸食器壹組沒收。
    事實及理由
一、本件犯罪事實應補充：「乙○○先後於：(一)民國96年12月16
    日晚上10時許，在基隆市○○路某電動玩具店內，先將第一
    級毒品海洛因摻入香煙內一起點火吸用之方式，施用第一級
    毒品海洛因；於同日間隔約2小時後，將第二級毒品安非他
    命置入玻璃球內下方以火燒烤產生煙霧吸用之方式，施用第
    二級毒品安非他命。(二)97年1月17日上午8、9時許，在基隆
    市○○區○○街8之1號住處內，以相同方式，先施用第一級
    毒品海洛因後，同日約間隔2小時後，以上開之方式施用第
    二級毒品安非他命。(三)97年2月29日上午7、8時許及同日上
    午8、9時許，在基隆市○○路電動玩具店內，以上開方式，
    分別施用第一、二級毒品海洛因及安非他命，嗣為警扣得第
    一級毒品海洛因殘渣袋1只（起訴書誤載海洛因毛重0.2公克
    1包），及其所有供施用第二級毒品海洛因用之吸食器1組。
    」、證據應補充：「被告於本院準備程序及審判程序之自白
    及交通部民用航空局航空醫務中心97年3月13日航藥鑑字第
    0971490號毒品鑑定書。」、應適用之法條應補充：「被告
    持有第一、二級毒品海洛因、安非他命係供施用，其持有之
    低度行為均為施用之高度行為所吸收，均不另論罪。扣案之
    第一級毒品海洛因殘渣（併同難以完全析離之包裝袋1 只）
    ，因毒品量微難以析離，為查獲之毒品（蓋無論以何種方式
    分離包裝袋與其內裝之毒品，包裝袋內均會有極微量毒品殘
    留，故上述包裝袋應整體視為查獲毒品，一併依前揭規定宣
    告沒收銷燬之，參見最高法院95年度臺上字第3739號、第73
    54號判決），不問屬於犯人與否，應依毒品危害防制條例第
    18條第1項前段宣告沒收銷燬之。扣案之吸食器1組，為犯罪
    行為人即被告所有，供本案施用第二級毒品所用之物，業據
    被告供明在卷，依刑法第38條第1項第2款之規定宣告沒收。
    」外，餘均引用如附件檢察官起訴書之記載。
二、據上論斷，應依刑事訴訟法第273條之1第1項、第284 條之1
    、第299條第1項前段、第310條之2、第454條第2項，毒品危
    害防制條例第10條第1項、第2項、第23條第2項、第18條第1
    項前段，刑法第11條、第47條第1項、第51條笫5款、第9 款
    第38條第1項第2款，判決如主文。
本案經檢察官丙○○到庭執行職務。
中    華    民    國    97    年    5    月    27    日
                  刑事第四庭法  官    何怡穎
以上正本證明與原本無異。
對於本件判決如有不服，應於收受送達後10日內，向本院提出上
訴書狀，上訴於臺灣高等法院，並按他造當事人之人數附具繕本
。
中    華    民    國    97    年    5    月    27    日
                            書記官    鄭梅君
附錄本案論罪科刑法條：
毒品危害防制條例第10條
施用第一級毒品者，處 6 月以上 5 年以下有期徒刑。
施用第二級毒品者，處 3 年以下有期徒刑。
附件：
臺灣基隆地方法院檢察署檢察官起訴書
                                      97年度毒偵字第384號
                                      97年度毒偵字第471號
                                      97年度毒偵字第680號
     被      告  乙○○  男  46歲（民國○○年○○月○○日生）
                         住基隆市○○區○○街8之1號
                         國民身分證統一編號：Ｚ000000000號
 上列被告因違反毒品危害防制條例案件，業經偵查終結，認應提
 起公訴，茲將犯罪事實、證據並所犯法條分敘如下：
         犯罪事實
 一、乙○○前因施用毒品案件，經裁定送觀察、勒戒後，認無繼
     續施用毒品之傾向，由本署檢察官於民國87年8 月24日以87
     年度偵字第3568號為不起訴處分確定。復因施用第一級毒品
     案件，經送強制戒治（業於89年11月4日期滿） ，由本署檢
     察官提起公訴，經臺灣基隆地方法院於89年1月14日以88 年
     度訴字第590號判決判處應執行有期徒刑1年4 月確定；又因
     施用第一級毒品案件，經臺灣基隆地方法院以93年度訴字第
     80號判決判處應執行有期徒刑1年6月，經提起上訴，由臺灣
     高等法院於94年2 月14日以93年度上訴字第1062號判決判處
     應執行有期徒刑2年確定，經入監執行，甫於96年4月10日縮
     刑期滿執行完畢。乙○○係列管之毒品調驗人口，詎其仍未
     戒除毒癮，先後於：（一）96年12月16日晚上10時許，在基
     隆市○○路某電動玩具店內，分別施用第一級毒品海洛因及
     第二級毒品安非他命類，嗣於同年月17日上午9 時35分許，
     在基隆市○○路9號前處，為警通知採尿送驗；（二）97年1
     月17日上午8、9時許，在基隆市○○區○○街8之1號住處內
     ，分別施用海洛因及安非他命，於同年月18日下午1 時30分
     許，在基隆市○○路48號前處，為警通知採尿送驗；（三）
     97年2月29日上午7、8時許及同日上午8、9 時許，在基隆市
     ○○路電動玩具店內，分別施用海洛因及安非他命，於同日
     下午7時許，在基隆市○○○路144號前處，為警執行巡邏勤
     務，攔檢其所駕之車號M6-5767 號自用小客車時，當場目視
     可見其置於該車右前座下方手提袋內之海洛因1包 （毛重約
     0.2公克）及吸食器1組，經乙○○同意搜索，並經警採其尿
     液送驗。乙○○三次採尿送驗結果，均呈海洛因之嗎啡陽性
     反應及安非他命類之陽性反應，始查悉上情。
 二、案經基隆市警察局移送及基隆市警察局第一分局報告偵辦。
         證據並所犯法條
 一、上揭犯罪事實，業據被告乙○○於偵訊時坦承不諱。經查，
     被告為警通知及查獲後採集其之尿液送驗，經以氣相層析質
     譜儀法鑑驗結果，三次均呈海洛因之嗎啡陽性反應及安非他
     命類之陽性反應，此有基隆市警察局應受尿液採驗人尿液檢
     體採集送驗紀錄表2 份、基隆市警察局第一分局偵辦毒品案
     件尿液檢體對照表1 份及台灣檢驗科技股份有限公司出具之
     濫用藥物尿液檢驗報告 （尿液檢體編號：Ｚ000000000000號
     、Ｚ000000000000號）2份及台灣尖端先進生技醫藥股份有限
     公司出具之濫用藥物檢驗報告（尿液檢體編號：123號）1份
     附卷可稽，堪信被告確於上揭時有施用毒品海洛因及毒品安
     非他命之事實。此外，並有海洛因1包（毛重約0.2公克）及
     吸食器1 組扣案可資佐證，復有不起訴處分書、起訴書及刑
     案資料查註紀錄表在卷足憑，是被告自白與事實相符，本件
     事證明確，被告犯嫌已堪認定。
 二、核被告乙○○所為，係涉犯毒品危害防制條例第10條第1、2
     項之施用第一、二級毒品罪嫌。其所犯上開二罪間，行為互
     殊，犯意各別，請予以分論併罰。又被告曾受徒刑之執行完
     畢，有本署刑案資料查註紀錄表在卷可參，其於5 年以內故
     意再犯本件有期徒刑以上之罪，為累犯，請依刑法第47條第
     1 項規定加重其刑。扣案之毒品，請依同條例第18條第1 項
     前段規定宣告沒收並諭知銷燬；扣案之吸食器1 組，為被告
     所有供其施用毒品所用之物，併請依刑法第38條第1項第2款
     、第3項規定宣告沒收之。
 三、依毒品危害防制條例第23條第2項、刑事訴訟法第251條第 1
     項提起公訴。
     此  致
 臺灣基隆地方法院
 中    華    民    國    97    年    3     月    26    日
                               檢察官  甲  ○  ○
 本件正本證明與原本無異
 中    華    民    國    97    年    4     月    9     日
                               書記官  何  淑  貞
 附錄所犯法條：
 毒品危害防制條例第10條
     施用第一級毒品者，處六月以上五年以下有期徒刑。
     施用第二級毒品者，處三年以下有期徒刑。


司法院資訊處製作；財團法人民間司法改革基金會備份。
